---
title: "Redictado Ciclo Básico a Distancia"
subtitle: 'Rendimiento académico 2019-2022'
author: "Secretaría de Desarrollo y Evaluación Institucional"
date: 'Febrero de 2023'
output:
  pdf_document:
    keep_tex: true
  word_document: default
geometry: margin=1.0in
font-size: 11pt
header-includes:
  - \usepackage{helvet}
  - \renewcommand*\familydefault{\sfdefault}
---

```{r setup, include=FALSE}
library(knitr)
knitr::opts_chunk$set(echo = TRUE)

opts_chunk$set(
  echo=FALSE,
  message=FALSE,
  warning=FALSE,
  fig.align = 'center'
  )

library(plotly)
library(tidyverse)
library(glue)
library(gt)


# Ciclo básico a distancia
df_cursadas <- read_csv("data/fce_tablero - cursado por materia_v3.csv")

materias <- c("(11-00004) - MICROECONOMIA I 11 - PRIMER SEMESTRE",
              "(11-00006) - CONTABILIDAD I 11 - PRIMER SEMESTRE",
              "(11-00200) - INTRODUCCION A LAS CIENCIAS SOCIALES 11 - PRIMER SEMESTRE",
              "(11-00201) - INTRODUCCION A LA ADMINISTRACION 11 - SEGUNDO SEMESTRE",
              "(11-00202) - PRINCIPIOS DE ADMINISTRACION 11 - SEGUNDO SEMESTRE",
              "(11-00245) - PRINCIPIOS Y ESTRUCTURA DE LA ECONOMIA 11 - SEGUNDO SEMESTRE",
              "(11-00274) - MACROECONOMIA I 11 - SEGUNDO SEMESTRE",
              "(11-00280) - MATEMATICA II 11 - PRIMER SEMESTRE",
              "(11-00281) - MATEMATICA I 11 - SEGUNDO SEMESTRE",
              "(11-00282) - DERECHO CONSTITUCIONAL Y ADMINISTRATIVO 11 - SEGUNDO SEMESTRE",
              "(11-00283) - ESTADISTICA I 11 - SEGUNDO SEMESTRE")

# Ciclo básico a distancia
asignaturas <- df_cursadas %>% 
  mutate(materia_redict = paste(actividad_desc, periodo_lectivo)) %>% 
  filter(tipo_propuesta_formativa_desc == 'Ciclo Básico',
         materia_redict %in% materias)

# definir colores (Cba y resto del pais)
pal_col <- c("#B50E1A", "#FED105")
carreras <- c('Ciencias Económicas', 'Contador Público', 'Licenciatura en Administración', 'Licenciatura en Economía')

f <- list(
  size = 20,
  family = 'sans-serif')

table1 <- asignaturas %>% 
  mutate(resultado_desc2 = if_else(resultado_desc == "Sin Actuación", "Sin actuación", "Con actuación")) %>% 
  filter(propuesta_formativa_desc %in% carreras) %>% 
  group_by(anio_academico, periodo_lectivo, resultado_desc2) %>% 
  summarise(cantidad = sum(cantidad_alumnos)) %>% 
  mutate(prop_actuacion = cantidad/sum(cantidad)*100,
         value = glue('{cantidad} ({round(prop_actuacion, 1)} %)'),
         categoria = case_when(periodo_lectivo == '11 - PRIMER SEMESTRE' & resultado_desc2  == 'Con actuación' ~  'S1_CA',
                               periodo_lectivo == '11 - PRIMER SEMESTRE' & resultado_desc2  == 'Sin actuación' ~  'S1_SA',
                               periodo_lectivo == '11 - SEGUNDO SEMESTRE' & resultado_desc2 == 'Con actuación' ~  'S2_CA',
                               periodo_lectivo == '11 - SEGUNDO SEMESTRE' & resultado_desc2 == 'Sin actuación' ~  'S2_SA')) %>% 
  ungroup() %>% 
  select(anio_academico, categoria, value) %>% 
  spread(categoria, value) %>% 
  replace_na(list(S2_CA = '--', S2_SA = '--'))
  

est_act <- table1 %>% 
  gt() %>% 
  tab_spanner(label = 'Primer Semestre', columns = c(2:3)) %>% 
  tab_spanner(label = 'Segundo Semestre', columns = c(4:5)) %>% 
  cols_label(anio_academico = 'Año',
             S1_CA = 'Con actuación',
             S1_SA = 'Sin actuación',
             S2_CA = 'Con actuación',
             S2_SA = 'Sin actuación')



# Estudiantes regulares

table2 <- asignaturas %>% 
  mutate(actuacion = if_else(resultado_desc == "Sin Actuación", "Sin actuación", "Con actuación")) %>% 
  filter(actuacion == "Con actuación", propuesta_formativa_desc %in% carreras) %>% 
  select(anio_academico, periodo_lectivo, resultado_desc, cantidad_alumnos) %>% 
  group_by(anio_academico, periodo_lectivo, resultado_desc) %>% 
  summarise(cantidad = sum(cantidad_alumnos)) %>% 
  mutate(porcentaje = cantidad / sum(cantidad)*100) %>% 
  #  mutate(time = paste(anio_academico)) %>% 
  #  spread(resultado_desc, cantidad) %>% 
  mutate(anio_academico = as.factor(anio_academico),
         resultado_desc = factor(resultado_desc, levels = c('Regular', 'Libre'), labels = c('Regulares', 'Libres')),
         value = glue('{cantidad} ({round(porcentaje, 1)} %)'),
         categoria = case_when(periodo_lectivo == '11 - PRIMER SEMESTRE'  & resultado_desc  == 'Libres' ~  'S1_L',
                               periodo_lectivo == '11 - PRIMER SEMESTRE'  & resultado_desc  == 'Regulares' ~  'S1_R',
                               periodo_lectivo == '11 - SEGUNDO SEMESTRE' & resultado_desc == 'Libres' ~  'S2_L',
                               periodo_lectivo == '11 - SEGUNDO SEMESTRE' & resultado_desc == 'Regulares' ~  'S2_R')) %>% 
  ungroup() %>% 
  select(anio_academico, categoria, value) %>% 
  spread(categoria, value) %>% 
  replace_na(list(S2_L = '--', S2_R = '--'))


est_reg <- table2 %>% 
  gt() %>% 
  tab_spanner(label = 'Primer Semestre', columns = c(2:3)) %>% 
  tab_spanner(label = 'Segundo Semestre', columns = c(4:5)) %>% 
  cols_label(anio_academico = 'Año',
             S1_L = 'Libres',
             S1_R = 'Regulares',
             S2_L = 'Libres',
             S2_R = 'Regulares')
```

## Asignaturas incluidas

### Primer semestre del Ciclo Básico

- (11-00201) - INTRODUCCION A LA ADMINISTRACION 

- (11-00281) - MATEMATICA I

- (11-00245) - PRINCIPIOS Y ESTRUCTURA DE LA ECONOMIA


### Segundo semestre del Ciclo Básico

- (11-00006) - CONTABILIDAD I

- (11-00200) - INTRODUCCION A LAS CIENCIAS SOCIALES

- (11-00280) - MATEMATICA II

- (11-00004) - MICROECONOMIA I


### Tercer semestre del Ciclo Básico

- (11-00202) - PRINCIPIOS DE ADMINISTRACION

- (11-00274) - MACROECONOMIA I

- (11-00282) - DERECHO CONSTITUCIONAL Y ADMINISTRATIVO

- (11-00283) - ESTADISTICA I


A continuación se presenta información sobre la actuación (y resultados) de los estudiantes en las asignaturas en el semestre contrario a su dictado normal.

## Actuación sobre cantidad de inscripciones a cursar

```{r condicion}
est_act
```

## Resultados de los cursos realizados

Se estima sobre la base de inscripciones con actuación

```{r regularidad}
est_reg
```