---
title: "Reporte cursada 2021"
#subtitle: "Secretaría de Desarrollo y Evaluación Institucional"
author: "Secretaría de Desarrollo y Evaluación Institucional"
institute: "Facultad de Ciencias Económicas (UNC)"
date: "updated: `r Sys.Date()`"
output:
  xaringan::moon_reader:
    css: xaringan-themer.css
    lib_dir: libs
    nature:
      ratio: '16:9'
      highlightStyle: github
      highlightLines: true
      countIncrementalSlides: false
---

```{r xaringan-themer, include=FALSE, warning=FALSE}
library(xaringanthemer)
library(knitr)

style_mono_accent(
  base_color = "#F36F21",
  inverse_background_color = "#B50E1A",
  header_font_google = google_font("Josefin Sans"),
  text_font_google   = google_font("Montserrat", "300", "300i"),
  code_font_google   = google_font("Fira Mono"),
#  base_font_size = "20px",
#  text_font_size = "1.2rem",
)

opts_chunk$set(
  echo=FALSE,
  message=FALSE,
  warning=FALSE,
  fig.align = 'center'
  )

xaringanExtra::use_panelset()
```

```{r xaringanExtra-share-again, echo=FALSE}
xaringanExtra::use_share_again()
```


```{r setup, include=FALSE}

options(htmltools.dir.version = FALSE,
        fig.align='center', scipen=999)
# library("showtext")
library(ggplot2)
library(ggthemes)
library(glue)
source("0_setup.R")
source("R/plot_inscriptos.R")
source("R/plot_partic_actuacion.R")
source("R/plot_regular.R")
source("R/plot_inscriptos_carrera.R")

source("R/plot_inscriptos_carrera.R")
source("R/plot_regular_carrera.R")
source("R/plot_regular_carrera_2.R")
source("R/plot_partic_actuacion_carr.R")
```


class: center, middle, inverse

# Informe cursado por carrera



---
class: center, middle
# Contador Público

---
### Actuación sobre cantidad de inscripciones a cursar
#### **Primer semestre**

.panelset[
.panel[.panel-name[2019]
.pull-left[
<center>
```{r, fig.align='center', out.height="100%", out.width="100%"}
plot_lst_carr[['2019-11 - PRIMER SEMESTRE-Contador Público']]

```
</center>
]

.pull-right[

- 

- 

]
]

.panel[.panel-name[2020]
.pull-left[
<center>
```{r, fig.align='center', out.height="100%", out.width="100%"}
plot_lst_carr[['2020-11 - PRIMER SEMESTRE-Contador Público']]
```
</center>
]

.pull-right[

- 

- 

]
]

.panel[.panel-name[2021]
.pull-left[
<center>
```{r, fig.align='center', out.height="100%", out.width="100%"}
plot_lst_carr[['2021-11 - PRIMER SEMESTRE-Contador Público']]
```
</center>
]

.pull-right[

- 

- 
]
]
]

---



### Actuación sobre cantidad de inscripciones a cursar
#### **Segundo semestre**

.panelset[
.panel[.panel-name[2019]
.pull-left[
<center>
```{r, fig.align='center', out.height="100%", out.width="100%"}
plot_lst_carr[['2019-11 - SEGUNDO SEMESTRE-Contador Público']]
```
</center>
]

.pull-right[

- 

- 

]
]

.panel[.panel-name[2020]
.pull-left[
<center>
```{r, fig.align='center', out.height="100%", out.width="100%"}
plot_lst_carr[['2020-11 - SEGUNDO SEMESTRE-Contador Público']]
```
</center>
]

.pull-right[

- 

- 

]
]

.panel[.panel-name[2021]
.pull-left[
<center>
```{r, fig.align='center', out.height="100%", out.width="100%"}
plot_lst_carr[['2021-11 - SEGUNDO SEMESTRE-Contador Público']]
```
</center>
]

.pull-right[

- 

- 
]
]
]

---


### Resultados de la cursada
#### **Sobre la base de inscripciones con actuación**

.panelset[
.panel[.panel-name[Resumen]

- 

- 

]

.panel[.panel-name[Primer semestre]

<center>
```{r, fig.align='center', out.height="100%", out.width="100%"}
plot_lst_reg_carr[['11 - PRIMER SEMESTRE-Contador Público']]
```
</center>

]

.panel[.panel-name[Segundo semestre]
<center>
```{r, fig.align='center', out.height="100%", out.width="100%"}
plot_lst_reg_carr[['11 - SEGUNDO SEMESTRE-Contador Público']]
```
</center>
]

]


---
class: center, middle
# Licenciatura en Administración

---
### Actuación sobre cantidad de inscripciones a cursar
#### **Primer semestre**

.panelset[
.panel[.panel-name[2019]
.pull-left[
<center>
```{r, fig.align='center', out.height="100%", out.width="100%"}
plot_lst_carr[['2019-11 - PRIMER SEMESTRE-Lic. en Administración']]

```
</center>
]

.pull-right[

- 

- 

]
]

.panel[.panel-name[2020]
.pull-left[
<center>
```{r, fig.align='center', out.height="100%", out.width="100%"}
plot_lst_carr[['2020-11 - PRIMER SEMESTRE-Lic. en Administración']]
```
</center>
]

.pull-right[

- 

- 

]
]

.panel[.panel-name[2021]
.pull-left[
<center>
```{r, fig.align='center', out.height="100%", out.width="100%"}
plot_lst_carr[['2021-11 - PRIMER SEMESTRE-Lic. en Administración']]
```
</center>
]

.pull-right[

- 

- 
]
]
]

---



### Actuación sobre cantidad de inscripciones a cursar
#### **Segundo semestre**

.panelset[
.panel[.panel-name[2019]
.pull-left[
<center>
```{r, fig.align='center', out.height="100%", out.width="100%"}
plot_lst_carr[['2019-11 - SEGUNDO SEMESTRE-Lic. en Administración']]
```
</center>
]

.pull-right[

- 

- 

]
]

.panel[.panel-name[2020]
.pull-left[
<center>
```{r, fig.align='center', out.height="100%", out.width="100%"}
plot_lst_carr[['2020-11 - SEGUNDO SEMESTRE-Lic. en Administración']]
```
</center>
]

.pull-right[

- 

- 

]
]

.panel[.panel-name[2021]
.pull-left[
<center>
```{r, fig.align='center', out.height="100%", out.width="100%"}
plot_lst_carr[['2021-11 - SEGUNDO SEMESTRE-Lic. en Administración']]
```
</center>
]

.pull-right[

- 

- 
]
]
]

---


### Resultados de la cursada
#### **Sobre la base de inscripciones con actuación**

.panelset[
.panel[.panel-name[Resumen]

- 

- 

]

.panel[.panel-name[Primer semestre]

<center>
```{r, fig.align='center', out.height="100%", out.width="100%"}
plot_lst_reg_carr[['11 - PRIMER SEMESTRE-Lic. en Administración']]
```
</center>

]

.panel[.panel-name[Segundo semestre]
<center>
```{r, fig.align='center', out.height="100%", out.width="100%"}
plot_lst_reg_carr[['11 - SEGUNDO SEMESTRE-Lic. en Administración']]
```
</center>
]

]

---
class: center, middle
# Licenciatura en Economía

---
### Actuación sobre cantidad de inscripciones a cursar
#### **Primer semestre**

.panelset[
.panel[.panel-name[2019]
.pull-left[
<center>
```{r, fig.align='center', out.height="100%", out.width="100%"}
plot_lst_carr[['2019-11 - PRIMER SEMESTRE-Lic. en Economía']]

```
</center>
]

.pull-right[

- 

- 

]
]

.panel[.panel-name[2020]
.pull-left[
<center>
```{r, fig.align='center', out.height="100%", out.width="100%"}
plot_lst_carr[['2020-11 - PRIMER SEMESTRE-Lic. en Economía']]
```
</center>
]

.pull-right[

- 

- 

]
]

.panel[.panel-name[2021]
.pull-left[
<center>
```{r, fig.align='center', out.height="100%", out.width="100%"}
plot_lst_carr[['2021-11 - PRIMER SEMESTRE-Lic. en Economía']]
```
</center>
]

.pull-right[

- 

- 
]
]
]

---



### Actuación sobre cantidad de inscripciones a cursar
#### **Segundo semestre**

.panelset[
.panel[.panel-name[2019]
.pull-left[
<center>
```{r, fig.align='center', out.height="100%", out.width="100%"}
plot_lst_carr[['2019-11 - SEGUNDO SEMESTRE-Lic. en Economía']]
```
</center>
]

.pull-right[

- 

- 

]
]

.panel[.panel-name[2020]
.pull-left[
<center>
```{r, fig.align='center', out.height="100%", out.width="100%"}
plot_lst_carr[['2020-11 - SEGUNDO SEMESTRE-Lic. en Economía']]
```
</center>
]

.pull-right[

- 

- 

]
]

.panel[.panel-name[2021]
.pull-left[
<center>
```{r, fig.align='center', out.height="100%", out.width="100%"}
plot_lst_carr[['2021-11 - SEGUNDO SEMESTRE-Lic. en Economía']]
```
</center>
]

.pull-right[

- 

- 
]
]
]

---


### Resultados de la cursada
#### **Sobre la base de inscripciones con actuación**

.panelset[
.panel[.panel-name[Resumen]

- 

- 

]

.panel[.panel-name[Primer semestre]

<center>
```{r, fig.align='center', out.height="100%", out.width="100%"}
plot_lst_reg_carr[['11 - PRIMER SEMESTRE-Lic. en Economía']]
```
</center>

]

.panel[.panel-name[Segundo semestre]
<center>
```{r, fig.align='center', out.height="100%", out.width="100%"}
plot_lst_reg_carr[['11 - SEGUNDO SEMESTRE-Lic. en Economía']]
```
</center>
]

]


---
class: center, middle
# Ciencias Económicas

(Estudiantes que aún no han elegido carrera)

---
### Actuación sobre cantidad de inscripciones a cursar
#### **Primer semestre**

.panelset[
.panel[.panel-name[2019]
.pull-left[
<center>
```{r, fig.align='center', out.height="100%", out.width="100%"}
plot_lst_carr[['2019-11 - PRIMER SEMESTRE-Cs. Económicas']]

```
</center>
]

.pull-right[

- 

- 

]
]

.panel[.panel-name[2020]
.pull-left[
<center>
```{r, fig.align='center', out.height="100%", out.width="100%"}
plot_lst_carr[['2020-11 - PRIMER SEMESTRE-Cs. Económicas']]
```
</center>
]

.pull-right[

- 

- 

]
]

.panel[.panel-name[2021]
.pull-left[
<center>
```{r, fig.align='center', out.height="100%", out.width="100%"}
plot_lst_carr[['2021-11 - PRIMER SEMESTRE-Cs. Económicas']]
```
</center>
]

.pull-right[

- 

- 
]
]
]

---



### Actuación sobre cantidad de inscripciones a cursar
#### **Segundo semestre**

.panelset[
.panel[.panel-name[2019]
.pull-left[
<center>
```{r, fig.align='center', out.height="100%", out.width="100%"}
plot_lst_carr[['2019-11 - SEGUNDO SEMESTRE-Cs. Económicas']]
```
</center>
]

.pull-right[

- 

- 

]
]

.panel[.panel-name[2020]
.pull-left[
<center>
```{r, fig.align='center', out.height="100%", out.width="100%"}
plot_lst_carr[['2020-11 - SEGUNDO SEMESTRE-Cs. Económicas']]
```
</center>
]

.pull-right[

- 

- 

]
]

.panel[.panel-name[2021]
.pull-left[
<center>
```{r, fig.align='center', out.height="100%", out.width="100%"}
plot_lst_carr[['2021-11 - SEGUNDO SEMESTRE-Cs. Económicas']]
```
</center>
]

.pull-right[

- 

- 
]
]
]

---


### Resultados de la cursada
#### **Sobre la base de inscripciones con actuación**

.panelset[
.panel[.panel-name[Resumen]

- 

- 

]

.panel[.panel-name[Primer semestre]

<center>
```{r, fig.align='center', out.height="100%", out.width="100%"}
plot_lst_reg_carr[['11 - PRIMER SEMESTRE-Cs. Económicas']]
```
</center>

]

.panel[.panel-name[Segundo semestre]
<center>
```{r, fig.align='center', out.height="100%", out.width="100%"}
plot_lst_reg_carr[['11 - SEGUNDO SEMESTRE-Cs. Económicas']]
```
</center>
]

]