---
title: "Resultados académicos en los períodos 2019, 2020 y 2021"
subtitle: "Carrera: Contador Público"
author: "Secretaría de Desarrollo y Evaluación Institucional"
institute: "Facultad de Ciencias Económicas (UNC)"
date: "Marzo de 2022"
output:
  xaringan::moon_reader:
    css: xaringan-themer.css
    lib_dir: libs
    nature:
      ratio: '16:9'
      highlightStyle: github
      highlightLines: true
      countIncrementalSlides: false
---

```{r xaringan-themer, include=FALSE, warning=FALSE}
library(xaringanthemer)
library(knitr)

style_mono_accent(
  base_color = "#F36F21",
  inverse_background_color = "#B50E1A",
  header_font_google = google_font("Josefin Sans"),
  text_font_google   = google_font("Montserrat", "300", "300i"),
  code_font_google   = google_font("Fira Mono"),
#  base_font_size = "20px",
#  text_font_size = "1.2rem",
)

opts_chunk$set(
  echo=FALSE,
  message=FALSE,
  warning=FALSE,
  fig.align = 'center'
  )

xaringanExtra::use_panelset()
```

```{r xaringanExtra-share-again, echo=FALSE}
xaringanExtra::use_share_again()
```


```{r setup, include=FALSE}

options(htmltools.dir.version = FALSE,
        fig.align='center', scipen=999)
# library("showtext")
library(ggplot2)
library(ggthemes)
library(glue)
source("0_setup.R")
source("R/plot_inscriptos.R")
source("R/plot_partic_actuacion.R")
source("R/plot_regular.R")
source("R/plot_inscriptos_carrera.R")

source("R/plot_inscriptos_carrera.R")
source("R/plot_regular_carrera.R")
source("R/plot_regular_carrera_2.R")
source("R/plot_evol_actuacion_carrera.R")
source("R/plot_partic_actuacion_carr.R")
source("R/adecuacion_data_finales.R")
```

## Hoja de ruta

- **A. Estadísticas de cursado por carrera**

- **B. Estadísticas de cursada por ciclo**

- **C. Exámenes finales a nivel general** (Contador Público)

- **D. Exámenes finales por ciclo** (Contador Público)

---

class: center, middle, inverse

# A. Estadísticas de cursado por carrera
---

### A.1. Actuación sobre cantidad de inscripciones a cursar
#### **Primer semestre**

.panelset[
.panel[.panel-name[Contador Público]

<center>
```{r, fig.align='center', out.height="100%", out.width="100%"}
plot_lst_evol_act_carr[['Contador Público-11 - PRIMER SEMESTRE']]

```
</center>

]

.panel[.panel-name[Lic. en Administración]

<center>
```{r, fig.align='center', out.height="100%", out.width="100%"}
plot_lst_evol_act_carr[['Lic. en Administración-11 - PRIMER SEMESTRE']]

```
</center>

]

.panel[.panel-name[Lic. en Economía]

<center>
```{r, fig.align='center', out.height="100%", out.width="100%"}
plot_lst_evol_act_carr[['Lic. en Economía-11 - PRIMER SEMESTRE']]

```
</center>

]

]


---

### A.1. Actuación sobre cantidad de inscripciones a cursar
#### **Segundo semestre**

.panelset[
.panel[.panel-name[Contador Público]

<center>
```{r, fig.align='center', out.height="100%", out.width="100%"}
plot_lst_evol_act_carr[['Contador Público-11 - SEGUNDO SEMESTRE']]

```
</center>

]

.panel[.panel-name[Lic. en Administración]

<center>
```{r, fig.align='center', out.height="100%", out.width="100%"}
plot_lst_evol_act_carr[['Lic. en Administración-11 - SEGUNDO SEMESTRE']]

```
</center>

]

.panel[.panel-name[Lic. en Economía]

<center>
```{r, fig.align='center', out.height="100%", out.width="100%"}
plot_lst_evol_act_carr[['Lic. en Economía-11 - SEGUNDO SEMESTRE']]

```
</center>

]

]
---

### A.2. Resultados de las materias cursadas por carrera
#### **Primer semestre**

.panelset[
.panel[.panel-name[2019]

<center>
```{r, fig.align='center', out.height="100%", out.width="100%"}
plot_lst_reg_carr2[['2019-11 - PRIMER SEMESTRE']]

```
</center>

]

.panel[.panel-name[2020]

<center>
```{r, fig.align='center', out.height="100%", out.width="100%"}
plot_lst_reg_carr2[['2020-11 - PRIMER SEMESTRE']]

```
</center>

]

.panel[.panel-name[2021]

<center>
```{r, fig.align='center', out.height="100%", out.width="100%"}
plot_lst_reg_carr2[['2021-11 - PRIMER SEMESTRE']]

```
</center>

]

]

---

### A.2. Resultados de las materias cursadas por carrera
#### **Segundo semestre**

.panelset[
.panel[.panel-name[2019]

<center>
```{r, fig.align='center', out.height="100%", out.width="100%"}
plot_lst_reg_carr2[['2019-11 - SEGUNDO SEMESTRE']]

```
</center>

]

.panel[.panel-name[2020]

<center>
```{r, fig.align='center', out.height="100%", out.width="100%"}
plot_lst_reg_carr2[['2020-11 - SEGUNDO SEMESTRE']]

```
</center>

]

.panel[.panel-name[2021]

<center>
```{r, fig.align='center', out.height="100%", out.width="100%"}
plot_lst_reg_carr2[['2021-11 - SEGUNDO SEMESTRE']]

```
</center>

]

]


---
class: inverse, center, middle

# B. Estadísticas de cursada por ciclo
# Contador Público

```{r include=FALSE}
source("R/1-plot_evol_actuacion_ciclo_CONTADOR.R")
```

---

### B.1. Actuación sobre cantidad de inscripciones a cursar
#### **Primer semestre**

.panelset[
.panel[.panel-name[Ciclo Básico]

<center>
```{r, fig.align='center', out.height="100%", out.width="100%"}
plot_lst_evol_act_carr[['Ciclo Básico-11 - PRIMER SEMESTRE']]

```
</center>

]

.panel[.panel-name[Ciclo Profesional]

<center>
```{r, fig.align='center', out.height="100%", out.width="100%"}
plot_lst_evol_act_carr[['Ciclo Profesional-11 - PRIMER SEMESTRE']]

```
</center>

]

]

---

### B.1. Actuación sobre cantidad de inscripciones a cursar
#### **Segundo semestre**

.panelset[
.panel[.panel-name[Ciclo Básico]

<center>
```{r, fig.align='center', out.height="100%", out.width="100%"}
plot_lst_evol_act_carr[['Ciclo Básico-11 - SEGUNDO SEMESTRE']]

```
</center>

]

.panel[.panel-name[Ciclo Profesional]

<center>
```{r, fig.align='center', out.height="100%", out.width="100%"}
plot_lst_evol_act_carr[['Ciclo Profesional-11 - SEGUNDO SEMESTRE']]

```
</center>

]

]

---

```{r include=FALSE}
source("R/1-C_plot_regular_carrera_2_CONTADOR.R")
```

### B.2. Resultados de las materias cursadas por carrera

#### **Primer semestre**

.panelset[
.panel[.panel-name[2019]

<center>
```{r, fig.align='center', out.height="100%", out.width="100%"}
plot_lst_reg_carr2[['2019-11 - PRIMER SEMESTRE']]

```
</center>

]

.panel[.panel-name[2020]

<center>
```{r, fig.align='center', out.height="100%", out.width="100%"}
plot_lst_reg_carr2[['2020-11 - PRIMER SEMESTRE']]

```
</center>

]

.panel[.panel-name[2021]

<center>
```{r, fig.align='center', out.height="100%", out.width="100%"}
plot_lst_reg_carr2[['2021-11 - PRIMER SEMESTRE']]

```
</center>

]

]

---

### B.2. Resultados de las materias cursadas por carrera
#### **Segundo semestre**

.panelset[
.panel[.panel-name[2019]

<center>
```{r, fig.align='center', out.height="100%", out.width="100%"}
plot_lst_reg_carr2[['2019-11 - SEGUNDO SEMESTRE']]

```
</center>

]

.panel[.panel-name[2020]

<center>
```{r, fig.align='center', out.height="100%", out.width="100%"}
plot_lst_reg_carr2[['2020-11 - SEGUNDO SEMESTRE']]

```
</center>

]

.panel[.panel-name[2021]

<center>
```{r, fig.align='center', out.height="100%", out.width="100%"}
plot_lst_reg_carr2[['2021-11 - SEGUNDO SEMESTRE']]

```
</center>

]

]


---
class: center, middle, inverse

# C. Exámenes finales
## [Contador Público]
```{r include=FALSE}
source("R/1-adecuacion_data_finales_contador.R")
```

---

### C.1. Evolución de la cantidad de inscripciones por época
#### **Contador Público** (Las cifras corresponden a años académicos)
.panelset[
.panel[.panel-name[Febrero-Marzo]
<center>
```{r, fig.align='center', out.height="100%", out.width="100%"}
plot_lst_evol_finales[['Febrero']]

```
</center>
]

.panel[.panel-name[Mayo]
<center>
```{r, fig.align='center', out.height="100%", out.width="100%"}
plot_lst_evol_finales[['Mayo']]

```
</center>
]

.panel[.panel-name[Julio-Agosto]
<center>
```{r, fig.align='center', out.height="100%", out.width="100%"}
plot_lst_evol_finales[['Julio']]

```
</center>
]

.panel[.panel-name[Septiembre]
<center>
```{r, fig.align='center', out.height="100%", out.width="100%"}
plot_lst_evol_finales[['Septiembre']]

```
</center>
]

.panel[.panel-name[Noviembre-Diciembre]
<center>
```{r, fig.align='center', out.height="100%", out.width="100%"}
plot_lst_evol_finales[['Noviembre']]

```
</center>
]

]


---

### C.2 Distribución entre aprobados y reprobados
#### **Contador Público** (Las proporciones solo contemplan estudiantes presentes)
.panelset[

.panel[.panel-name[Febrero-Marzo]
<center>
```{r, fig.align='center', out.height="100%", out.width="100%"}
plot_lst_finales_aprobados[['Febrero']]
```
</center>
]

.panel[.panel-name[Mayo]
<center>
```{r, fig.align='center', out.height="100%", out.width="100%"}
plot_lst_finales_aprobados[['Mayo']]

```
</center>
]

.panel[.panel-name[Julio-Agosto]
<center>
```{r, fig.align='center', out.height="100%", out.width="100%"}
plot_lst_finales_aprobados[['Julio']]

```
</center>
]

.panel[.panel-name[Septiembre]
<center>
```{r, fig.align='center', out.height="100%", out.width="100%"}
plot_lst_finales_aprobados[['Septiembre']]

```
</center>
]

.panel[.panel-name[Noviembre-Diciembre]
<center>
```{r, fig.align='center', out.height="100%", out.width="100%"}
plot_lst_finales_aprobados[['Noviembre']]

```
</center>
]

]
---
class: center, middle, inverse

# D. Exámenes finales por ciclo
## [Contador Público]
```{r include=FALSE}
source("R/CONTADOR-C1-adecuacion_data_finales_basico.R")
```

---
class: center, middle

# D.1. Ciclo Básico


---

### D.1.1. Evolución de la cantidad de inscripciones por época
#### **Ciclo Básico** (Las cifras corresponden a años académicos)
.panelset[
.panel[.panel-name[Febrero-Marzo]
<center>
```{r, fig.align='center', out.height="100%", out.width="100%"}
plot_lst_evol_finales[['Febrero']]

```
</center>
]


.panel[.panel-name[Julio-Agosto]
<center>
```{r, fig.align='center', out.height="100%", out.width="100%"}
plot_lst_evol_finales[['Julio']]

```
</center>
]


.panel[.panel-name[Noviembre-Diciembre]
<center>
```{r, fig.align='center', out.height="100%", out.width="100%"}
plot_lst_evol_finales[['Noviembre']]

```
</center>
]

]


---

### D.1.2 Distribución entre aprobados y reprobados
#### **Ciclo Básico** (Las proporciones solo contemplan estudiantes presentes)
.panelset[

.panel[.panel-name[Febrero-Marzo]
<center>
```{r, fig.align='center', out.height="100%", out.width="100%"}
plot_lst_finales_aprobados[['Febrero']]
```
</center>
]


.panel[.panel-name[Julio-Agosto]
<center>
```{r, fig.align='center', out.height="100%", out.width="100%"}
plot_lst_finales_aprobados[['Julio']]

```
</center>
]


.panel[.panel-name[Noviembre-Diciembre]
<center>
```{r, fig.align='center', out.height="100%", out.width="100%"}
plot_lst_finales_aprobados[['Noviembre']]

```
</center>
]

]


---
class: center, middle

# D.2. Ciclo Profesional

```{r include=FALSE}
source("R/CONTADOR-C1-adecuacion_data_finales_superior.R")
```

---

### D.2.1. Evolución de la cantidad de inscripciones por época
#### **Ciclo Superior** (Las cifras corresponden a años académicos)
.panelset[
.panel[.panel-name[Febrero-Marzo]
<center>
```{r, fig.align='center', out.height="100%", out.width="100%"}
plot_lst_evol_finales[['Febrero']]

```
</center>
]

.panel[.panel-name[Mayo]
<center>
```{r, fig.align='center', out.height="100%", out.width="100%"}
plot_lst_evol_finales[['Mayo']]

```
</center>
]

.panel[.panel-name[Julio-Agosto]
<center>
```{r, fig.align='center', out.height="100%", out.width="100%"}
plot_lst_evol_finales[['Julio']]

```
</center>
]

.panel[.panel-name[Septiembre]
<center>
```{r, fig.align='center', out.height="100%", out.width="100%"}
plot_lst_evol_finales[['Septiembre']]

```
</center>
]

.panel[.panel-name[Noviembre-Diciembre]
<center>
```{r, fig.align='center', out.height="100%", out.width="100%"}
plot_lst_evol_finales[['Noviembre']]

```
</center>
]

]


---

### D.2.2 Distribución entre aprobados y reprobados
#### **Ciclo Superior** (Las proporciones solo contemplan estudiantes presentes)
.panelset[

.panel[.panel-name[Febrero-Marzo]
<center>
```{r, fig.align='center', out.height="100%", out.width="100%"}
plot_lst_finales_aprobados[['Febrero']]
```
</center>
]

.panel[.panel-name[Mayo]
<center>
```{r, fig.align='center', out.height="100%", out.width="100%"}
plot_lst_finales_aprobados[['Mayo']]

```
</center>
]

.panel[.panel-name[Julio-Agosto]
<center>
```{r, fig.align='center', out.height="100%", out.width="100%"}
plot_lst_finales_aprobados[['Julio']]

```
</center>
]

.panel[.panel-name[Septiembre]
<center>
```{r, fig.align='center', out.height="100%", out.width="100%"}
plot_lst_finales_aprobados[['Septiembre']]

```
</center>
]

.panel[.panel-name[Noviembre-Diciembre]
<center>
```{r, fig.align='center', out.height="100%", out.width="100%"}
plot_lst_finales_aprobados[['Noviembre']]

```
</center>
]

]